【裁判字號】    97,訴,309
【裁判日期】    970829
【裁判案由】    竊盜等
【裁判全文】
臺灣苗栗地方法院刑事判決               97年度訴字第309號
公  訴  人  臺灣苗栗地方法院檢察署檢察官
被      告  乙○○
上列被告因竊盜等案件，經檢察官提起公訴（97年度偵字第1533
號），被告於本院準備程序中就被訴事實為有罪之陳述，經本院
合議庭裁定改行簡式審判程序審理，判決如下：
    主    文
乙○○犯竊盜罪，處有期徒刑肆月，如易科罰金，以新臺幣壹仟
元折算壹日。又犯行使偽造私文書罪，處有期徒刑肆月，如易科
罰金，以新臺幣壹仟元折算壹日；「長綾科技有限公司」信用卡
簽帳單上持卡人簽名欄內偽造之「甲○○」署押壹枚沒收。應執
行有期徒刑陸月，如易科罰金，以新臺幣壹仟元折算壹日；「長
綾科技有限公司」信用卡簽帳單上持卡人簽名欄內偽造之「甲○
○」署押壹枚沒收。
    事    實
一、乙○○於民國96年10月18日中午某時，在苗栗縣竹南鎮某處
    之速食店內，利用甲○○向其招攬保險之際，見甲○○所有
    之皮夾放置在桌上，認有機可乘，竟意圖為自己不法之所有
    ，徒手竊取甲○○皮夾內之匯豐銀行信用卡1 張（卡號：00
    00-0000-0000-0000 號）。得手後，另基於行使偽造私文書
    及意圖為自己不法所有之詐欺取財犯意，於96年10月19日下
    午2 時56分許，持上開竊得之信用卡，前往新竹市○○路○
    段194 巷3 號2 樓21 9室「長綾科技有限公司」（以下簡稱
    長綾公司）購買電腦類3C產品，並將該信用卡交予長綾公司
    不知情之店員刷卡結帳，盜刷新臺幣（下同）22,154元，並
    在信用卡簽帳單持卡人簽名欄內，偽造「甲○○」之署押1
    枚，用以表示係信用卡持卡人甲○○消費，同意依信用卡契
    約之條款付款之意，並將偽造完成之簽帳單交予長綾公司之
    營業人員核對而行使之，致使長綾公司營業人員因而陷於錯
    誤，誤以為確係甲○○本人刷卡消費，而交付價值22,154元
    之物品，足以生損害於甲○○、長綾公司及匯豐銀行對於審
    核信用卡交易作業之正確性。嗣於96年10月20日晚上9 時許
    ，甲○○欲刷卡消費時，始發覺該信用卡被竊，並向匯豐銀
    行辦理掛失，而循線查獲上情。
二、案經甲○○訴由新竹市警察局第二分局報告臺灣新竹地方法
    院檢察署呈請臺灣高等法院檢察署檢察長核轉臺灣苗栗地方
    法院檢察署檢察官偵查起訴。
    理    由
一、按簡式審判程序之證據調查，不受第159 條第1 項之限制，
    刑事訴訟法第273 條之2 定有明文，是依上開規定，於行簡
    式審判程序之案件，被告以外之人於審判外之陳述，除有其
    他不得作為證據之法定事由外，應認具有證據能力。查本案
    被害人甲○○於警詢、偵查中所為陳述，雖係被告以外之人
    於審判外之陳述，惟因本案採行簡式審判程序，復無其他不
    得作為證據之法定事由，揆諸首揭說明，應認具有證據能力
    ，合先敘明。
二、訊據被告乙○○就上開犯罪事實，已於偵查中、本院準備程
    序及審理時均坦認不諱，供稱：簽帳單上面的名字是伊簽的
    ，刷卡時間是在竊取信用卡的隔一天，竊取時間是在中午，
    印象中竊取信用卡的地點不是在新竹，是在竹南，簽要保契
    約的一個麥當勞速食店等語（參見本院97年8 月12日審判筆
    錄第2 至4 頁），核與證人即被害人甲○○於警詢、偵查中
    所指述之情節相符，並有卷附長綾科技有限公司信用卡消費
    簽帳單影本及匯豐銀行盜刷明細各1 紙、被告傳簡訊予甲○
    ○囑其勿報案之簡訊翻拍照片2 張、盜刷現場監視錄影翻拍
    照片10張可資佐證，堪信被告之自白與事實相符。本件事證
    明確，被告犯行，洵堪認定。
三、按信用卡簽帳單係以文字為一定之意思表示，持信用卡刷卡
    消費時，在簽帳單上簽署姓名，除表示已收受特約商店所交
    付之交易標的物外，並為確認該筆消費之憑證，具有表示法
    律上權利義務關係之證明作用，故簽帳單性質上除與收據相
    同外，並且為信用卡發卡銀行依據此向簽帳人收款之憑證，
    為文書之一種，自屬私文書。本案被告乙○○竊取甲○○之
    信用卡，並持前開信用卡至長綾公司佯以其為真正持卡人，
    偽造簽帳單而向長綾公司簽帳購物，使商家誤認其係真正持
    卡人，而交付財物之所為，核係犯刑法第320 條第1 項之竊
    盜罪、同法第216 條、第210 條之行使偽造私文書罪、同法
    第339 條第1 項之詐欺取財罪。被告於簽帳單上偽造署押之
    行為係偽造私文書之階段行為；其偽造私文書後持以行使，
    其偽造之低度行為，應為行使之高度行為所吸收，均不另論
    罪。又被告以一行為同時觸犯刑法第216 條、第210 條之行
    使偽造私文書罪及第339 條第1 項之詐欺取財罪，為想像競
    合犯，應依刑法第55條規定，從一重之行使偽造私文書罪處
    斷。又被告所犯之竊盜、行使偽造私文書犯行，犯意各別，
    行為互殊，應予分論併罰。爰審酌被告以不勞而獲之方式貪
    取不法利益，竊取他人財物，進而持所竊取之信用卡消費購
    物，除造成被害人財產上損失外，更擾亂身分識別及信用卡
    交易秩序，所為殊無足取，惟其犯後始終坦承犯行，態度尚
    佳，並考量其為物慾所誘之動機、目的、犯罪之手段、生活
    狀況、品行、尚未賠償被害人損失及檢察官具體求刑範圍等
    一切情狀，分別量處如主文所示之刑，並定其應執行之刑，
    暨諭知易科罰金之折算標準。
四、被告在長綾公司信用卡簽帳單上持卡人簽名欄內偽造之「甲
    ○○」署押1 枚，係偽造之署押，不問屬於被告與否，應依
    刑法第219 條之規定諭知沒收。至於該署押所在之簽帳單，
    已經被告提出行使交付特約商店持有，非其所有之物，自無
    從宣告沒收，附此敘明。
據上論斷，應依刑事訴訟法第273 條之1 第1 項、第299 條第1
項前段，刑法第216 條、第210 條、第320 條第1 項、第339 條
第1 項、第55條、第51條第5 款、第41條第1 項前段、第2 項、
第219條，刑法施行法第1條之1 ，判決如主文。
本案經檢察官陳佞如到庭執行職務。
中    華    民    國     97    年    8    月    29    日
                  刑事第三庭    法  官  林佩儒
以上正本證明與原本無異。
如不服本判決，應於判決送達後10日內，向本院提出上訴狀（應
抄附繕本）。
其未敘述上訴理由者，應於上訴期間屆滿後20日內補提理由書狀
於本院，上訴於臺灣高等法院臺中分院。
告訴人或被害人如對於本判決不服者，應具備理由請求檢察官
上訴，其上訴期間之計算係以檢察官收受判決正本日期為準。
                                書記官  陳玲君
中    華    民    國     97    年    8    月    29    日
附錄論罪科刑法條
中華民國刑法第210 條（偽造變造私文書罪）
偽造、變造私文書，足以生損害於公眾或他人者，處5 年以下有
期徒刑。
中華民國刑法第216條
（行使偽造變造或登載不實之文書罪）
行使第210 條至第215 條之文書者，依偽造、變造文書或登載不
實事項或使登載不實事項之規定處斷。
中華民國刑法第339條
（普通詐欺罪）
意圖為自己或第三人不法之所有，以詐術使人將本人或第三人之
物交付者，處5 年以下有期徒刑、拘役或科或併科1 千元以下罰
金。
以前項方法得財產上不法之利益或使第三人得之者，亦同。
前二項之未遂犯罰之。
中華民國刑法第320條
（普通竊盜罪、竊佔罪）
意圖為自己或第三人不法之所有，而竊取他人之動產者，為竊盜
罪，處5 年以下有期徒刑、拘役或5 百元以下罰金。
意圖為自己或第三人不法之利益，而竊佔他人之不動產者，依前
項之規定處斷。
前二項之未遂犯罰之。


司法院資訊處製作；財團法人民間司法改革基金會備份。
